【裁判字號】    90,交抗,28
【裁判日期】    900208
【裁判案由】    違反道路交通管理處罰條例
【裁判全文】
臺灣高等法院刑事裁定                              九十年度交抗字第二八號
    抗  告  人  甲○○
    即受處分人
右列抗告人因違反道路交通管理處罰條例案件，不服台灣台北地方法院交通法庭中華
民國八十九年十二月三十日裁定（八十九年度交聲字第三五一號），提起抗告，本院
裁定如左：
    主  文
抗告駁回。
    理  由
一、抗告意旨略以案發地點確為第三線道，開庭當時曾請求會同實地調查，但尚未實
    地調查，率即裁定顯不合法，舉發人林富龍係當事人豈可充當證人，且其謂當日
    係清明假期，路段塞車，但從照片可見車輛異常稀少，足見裁定不合事實，另請
    傳證人伍照光作證，請撤銷原裁定，更為合法之裁定云云。
二、按汽車行駛高速公路，不得在路肩上行駛，其所謂路肩，指設於車道之外側，路
    面邊線與護欄或邊溝間之部分，高速公路交通管制規則第九條第一項第二款、第
    二條第十四款分別定有明文，又路面邊線，用以指示路肩或路面外側邊緣之界線
    ，其線型為白實線，．．．．，道路交通標誌標線號誌設置規則第一百八十三條
    第一項亦定有明文，再汽車行駛於高速公路，而不遵管制之規定者，處汽車駕駛
    人新臺幣三千元以上六千元以下罰鍰並記違規點數一點，道路交通管理處罰條例
    第三十三條第一項及第六十三條第一項第一款亦有處罰規定，查抗告人所述其係
    行駛於第三車道，但其未提出證明，已無可採，且從卷附之照片觀之，可以清楚
    的看出抗告人之車之左側另有二線道，而最靠近抗告人之車之左側全為白實線，
    抗告人之車全於白實線外，顯然其係行駛於路肩，縱然該路段因拓寬而路肩有稍
    寬之情形，但其既劃有白實線將其歸於路肩，在未改變前，汽車行駛高速公路仍
    須遵守不得在路肩上行駛，抗告人未注意上開之白實線而行駛於路肩上，自屬有
    違上開法令之規定，又本件從卷附之照片上可以清楚的看出抗告人之車係行駛於
    路肩上，自無再予勘驗之必要，況內政部警政署國道公路警察局第二警察隊於八
    十九年五月十二日發函通知時亦載明歡迎抗告人電洽該隊（電話○三七─六二七
    三三三）約定時間查看現場，亦有該隊該日（八九）公警國二刑字第○六○四五
    號函在卷可稽，又當日該路段是否塞車，尚難以一時之照片之顯示來論斷，況該
    路段是否塞車，與是否行駛於路肩上並無必然之關係，另抗告人請求傳訊證人伍
    照光，但抗告人未載明其住所，亦未載明待證之事項，且本件事證已明，核無必
    要，是抗告人之前揭抗告難認有理由，又原審法院以受處分人甲○○於八十九年
    四月二日清晨六時四十七分許，駕駛一輛車牌ＣＱ─三○○五號自用小客車，沿
    國道一號 (俗稱：中山高)高速公路南向車道行駛，途經南向一三五公里 (苗栗
    附近)處行駛路肩，為內政部警政署國道公路警察局第二警察隊造橋分隊執勤員
    警林富龍以拍照方式採證後，以受處分人有違反道路交通管理處罰條例第三十三
    條第一項規定之行為而逕行掣單 (公警局交字第Ｚ00000000號)舉發並
    指定應到案日期 (八十九年五月一日)，嗣將該紙舉發違規通知單送達受處分人
    後，受處分人於指定應到案日期前向原處分機關申訴，原處分機關請舉發單位調
    查結果，仍認受處分人確有前揭行駛路肩之違規行為，原處分機關依道路交通管
    理處罰條例第三十三條第一項及第六十三條第一項第一款規定，於八十九年六月
    廿三日從輕裁處新臺幣三千元罰鍰並記違規點數一點等情，而審核卷證（含採證
    之相片）並訊問證人即舉發之員警林富龍後，認原處分機關之裁罰並無違誤，以
    受處分人之異議為無理由，而依道路交通案件處理辦法第十九條之規定，駁回受
    處分人之異議，經核原裁定於法並無不合，是抗告人前揭之抗告為無理由，應予
    駁回。
三、依道路交通案件處理辦法第二十六條，刑事訴訟法第四百十二條裁定如主文。
中      華      民      國      九十      年      二      月    八      日
                            臺灣高等法院交通法庭
                                審判長法  官  蔡  永  昌
                                      法  官  陳  榮  和
                                      法  官  許  宗  和
右正本證明與原本無異。
不得再抗告。
                                      書記官  廖  艷  莉
中      華      民      國      九十      年      二      月   八       日


司法院資訊處製作；財團法人民間司法改革基金會備份。
